【裁判字號】    95,上訴,589
【裁判日期】    950725
【裁判案由】    強盜
【裁判全文】
臺灣高等法院臺中分院刑事判決         95年度上訴字第589號
上  訴  人
即  被  告  丙○○
指定辯護人  本院公設辯護人  己○○
上列上訴人因搶奪等案件，不服臺灣臺中地方法院94 年度訴字
第3325號，中華民國95年1月17日第一審判決（起訴案號：臺灣
臺中地方法院檢察署94年度偵字第13934號、偵緝字第1348號）
，提起上訴，本院判決如下：
    主  文
原判決撤銷。
丙○○連續意圖為自己不法之所有，攜帶兇器，以強暴至使不能
抗拒，而取他人之物，處有期徒刑玖年陸月，扣案之水果刀壹把
、機車鑰匙壹支均沒收；又對於公務員依法執行職務時，施強暴
脅迫，處有期徒刑捌月，扣案之水果刀壹把沒收。應執行有期徒
刑拾年，扣案之水果刀壹把、機車鑰匙壹支均沒收。
    事  實
一、丙○○因缺錢購買毒品施用，乃思以竊取他人機車與車牌作
    為交通工具及掩護之方式，強盜他人財物，遂基於意圖為自
    己不法之所有之概括犯意，自民國（下同）94年7月16 日起
    ，連續於：
  (一)附表一編號一所示之時間、地點，以自備之機車鑰匙一支啟
    動機車電門之方式，竊得張翠娥所有平日交由林冠岐使用之
    車牌號碼TBN- 827號輕型機車後，攜帶其所有之水果刀一把
    ，騎駛該機車在臺中市區內，尋找強盜之目標，而於附表二
    編號一、編號二所示之時間、地點，頭戴安全帽以掩人耳目
    （安全帽未扣案），並以水果刀指向乙○○（懷孕中）、丑
    ○○之脅迫方式，分別逼令乙○○、丑○○交出隨身攜帶之
    皮包，至使乙○○及丑○○均因擔憂生命及身體安全陷入危
    險，而不能抗拒，分別依丙○○之指示，將皮包交出，丙○○則於取出皮包內之財物後，將皮包丟還乙○○、丑○○，
    而騎駛機車逃逸（詳如附表二編號一及編號二所示）。
  (二)附表二編號三所示之時間、地點，仍以頭戴安全帽之掩護方
    式，徒步行近癸○○，先以水果刀抵住癸○○腰際之強暴方
    式，要求癸○○交出隨身攜帶之皮包，因癸○○反應不及，
    丙○○即動手強拉癸○○之皮包，並以水果刀割斷癸○○皮
    包之揹帶，致使癸○○因重心不穩而跌倒在地，惟癸○○仍
    抓住皮包之帶子，並未因此而放手，丙○○乃將皮包連同癸○○強拉至其停放機車處（應為TBN -827號之輕型機車），
    強行騎駛機車離去，至使癸○○於遭拖行約十公尺後，終於
    無法抗拒而鬆手，丙○○乃因此取走皮包，並於取出皮包內
    之現金後，將皮包及皮包內證件、信用卡、金融卡等物，丟
    棄於臺中市西屯區○○○○道旁之草叢內（詳如附表二編號
    三所示），癸○○則因此受有腦震盪及顏面、四肢擦傷等傷
    害（傷害部分未據告訴）。
  (三)附表一編號二所示之時間、地點，以前開同一自備之機車鑰
    匙開動機車電門之方式，竊得卜蔡玉里所有平日交由甲○○
    使用之車牌號碼PFN- 765號重型機車，此後即改以該機車為
    強盜他人財物之交通工具（原使用之TBN- 827號輕型機車則
    於棄置後，經員警於94年7月31 日尋獲，返還予林冠岐），
    分別於：
    1.附表二編號四所示之時間、地點，以水果刀抵住丁○○之
      腰際，向丁○○施以強暴，並恫稱：「錢拿出來，不然割
      下去」等語，至使丁○○因心生畏懼而不能抗拒，將褲袋
      內之現金約新臺幣（下同）四、五千元交出，得手後騎駛
      機車逃逸。
    2.附表二編號五所示之時間、地點，尾隨戊○○、庚○○進
      入戊○○所有之自用小客車內，以水果刀在戊○○、庚○○面前揮舞之方式施以脅迫，至使戊○○、庚○○均因心
      生畏懼而不能抗拒，分別取走戊○○所有置於車內後座之
      皮包及庚○○所有揹於右肩上之粉紅色布包，過程中並致
      庚○○受有右手肘擦傷之傷害（傷害部分未據告訴），得
      手後騎駛停放於附近之機車逃逸。
    3.附表二編號六所示之時間、地點，右手持水果刀，以強暴
      之手段左手摀住壬○○之嘴巴，喝令壬○○不要叫，旋以
      左手強取壬○○右肩上之皮包，惟壬○○因皮包內有重要
      之證件，為奪回皮包，乃以左手握住丙○○所持之水果刀
      刀刃，致受有左手切割傷之傷害，並以右手趁機將皮包奪
      回。惟壬○○因已受傷流血，無力再行抗拒，復因擔憂生
      命、身體安全再次受到危害，乃將皮包內之現金二千六百
      元取出交予丙○○。丙○○則於見到壬○○左手血流不止
      ，且壬○○稱：已無錢就醫等語後，將其中之二百元返還
      予壬○○作為醫療費用，而騎駛機車逃逸。
  (四)94年8月19 日晚間，持六角扳手一支（未扣案），前往臺中
    市西屯區市○○○路旁之公園前，以該六角扳手竊得陳協慶
    所有平日交由辛○○使用之CH6- 036號重型機車之車牌一面
    （附表一編號三），得手後，將之與前開PFN- 765號重型機
    車之車牌對調，而騎駛該原PFN- 765號已換掛CH6- 036號車
    牌之重型機車離去，預備繼續為強盜行為。
二、嗣丙○○於94年8月21日下午4時許，騎駛該換掛CH6- 036號
    車牌之重型機車，行經臺中市○○街與榮華街口時，為員警
    劉登學及陳振桔（因執行擄人勒贖案件偵辦及防搶勤務，而
    著便服）發覺其形跡可疑，且所懸掛之CH6- 036號車牌為失
    竊之機車車牌，乃騎駛機車自後尾隨，而於下午4 時41分，
    在臺中市○○○路與進化路351 巷路口，上前表明警察身分
    ，將丙○○攔下。惟丙○○於劉登學及陳振桔表明警察身分
    後，雖明知為警察，因犯案心虛及恐遭逮捕，竟基於對於依
    法執行職務之劉登學與陳振桔施強暴及脅迫之犯意，自隨身
    穿戴之雨衣中取出前開水果刀，以強暴之手段左手抓住劉登
    學胸前之衣襟，而以右手持水果刀，自上而下欲刺向劉登學
    欲以傷害，幸因劉登學即時將丙○○推開，始未遭丙○○刺
    傷，劉登學因此倒地，手肘擦傷，衣服亦破損（傷害、毀損
    部分均未據告訴）。然丙○○仍不罷休，欲繼續上前攻擊劉
    登學，陳振桔見狀，乃緊急將配槍拔出，丙○○遂轉身奔向
    陳振桔騎用之機車（鑰匙未拔下），欲騎駛陳振桔之機車逃
    離現場，過程中並不斷揮舞手中之水果刀，以喝阻脅迫劉登
    學及陳振桔接近。劉登學乃先對空鳴擊一槍，惟丙○○仍不
    聽制止，發動機車引擎欲衝撞劉登學及陳振桔以順利逃離現
    場，劉登學及陳振桔不得已，於閃避後，各對丙○○射擊一
    槍，其中一發子彈擊中丙○○之左大腿，丙○○始束手就逮
    ，並扣得丙○○所有分別用以行竊及強盜他人財物使用之機
    車鑰匙一支與水果刀一把（其餘扣案物品尋獲及發還情形詳
    如附表一及附表二備註欄所載）。
三、案經臺中市警察局第二分局報告及壬○○告訴，由臺灣臺中
    地方法院檢察署檢察官偵查起訴及追加起訴。
    理  由
一、訊據被告丙○○坦承有於附表一所示之時、地，以自備之機
    車鑰匙一支或六角扳手一支，竊取他人之機車與車牌之行為
    ，及有於附表二所示之時、地，持扣案之水果刀，強取他人
    財物或使他人交付財物之行為。惟否認有何強盜與妨害公務
    之犯行，辯稱：伊於附表二之行為中，雖均有亮出刀子，惟
    並未以之抵住被害人之身體，而係置於伊自身之肚臍附近，
    伊主觀上僅有搶奪、恐嚇取財而無強盜他人財物之犯意；至
    員警劉登學及陳振桔欲上前逮捕伊時，雖有表明為警察，然
    並未出示證件，亦未穿著制服，伊無從判斷真假，亦有可能
    為伊之仇家，是伊亦無妨害公務之犯意云云。
二、惟查：
  (一)被告丙○○之上開竊盜事實，除被告之自白外，並據證人即
    被害人林冠岐、甲○○、辛○○分別於警詢證述在卷，強盜
    部分亦經被害人乙○○、丑○○、癸○○、丁○○、戊○○
    、庚○○、壬○○分別於警詢、偵查訊問及原審審理中，指
    證甚詳，警員劉學登、陳振桔並於原審就被告如何抗拒盤查
    及施強暴脅迫之經過，供述明確，另被害人壬○○因被告之
    強盜行為，致受有左手切割傷之傷害，除其指訴外，並有受
    傷診斷證明書一紙在卷可憑（見原審卷第100 頁），被告上
    開竊盜行為，亦有車輛竊盜、車牌失竊資料個別查詢報表—
    查詢車輛認可資料三紙、贓物認領保管單三張（具領人分別
    為：甲○○、辛○○及癸○○）附卷可稽，復有機車鑰匙一
    支扣案可證。又上開證人林冠岐、甲○○、辛○○、乙○○
    、丑○○、癸○○、丁○○、戊○○、庚○○、壬○○於警
    詢中之陳述，及證人乙○○、丑○○、癸○○、丁○○、戊○○、壬○○於檢察官訊問中之陳述，分別依刑事訴訟法第
    159條之5第2項及第159條之1第2項之規定，具有證據能力。
  (二)被告丙○○雖否認有「強盜」被害人財物之犯意及以水果刀
    抵住被害人之行為，指定辯護人亦為被告辯護稱：依被害人
    乙○○、癸○○、丁○○、戊○○、庚○○及壬○○之證述
    ，被害人或係於見到被告手持之水果刀及以言詞恫嚇後，即
    主動交出身上財物（乙○○、丁○○部分），或係被告趁被
    害人不及防備之際，而取被害人之財物（戊○○、庚○○部
    分），或被害人尚能與被告拉扯抗拒，而未達於不能抗拒之
    程度（癸○○及壬○○部分），被告上開行為，或應成立恐
    嚇取財罪，或應成立搶奪罪，而均不應以強盜罪相繩云云。
    惟按強盜罪係以強暴、脅迫或他法，使人不能抗拒而取其財
    物或使其交付為構成要件。恐嚇罪係以威嚇手段，使人畏懼
    而交付所有物，其交付與否，被害人尚有意思之自由者，為
    構成要件。故以脅迫行為使人交付所有物，有時雖近似恐嚇
    ，若被害人已喪失意思自由時，即已達於強盜之程度，至加
    暴行於被害人使之不能抗拒而強取財物者，其應成立強盜罪
    ，更不待言，又搶奪與強盜雖同具不法得財之意思，然搶奪
    係乘人不備，公然掠取他人之財物，如施用強暴脅迫，至使
    不能抗拒而取其財物或令其交付者，則為強盜罪。是強盜罪
    與搶奪及恐嚇取財罪之主要區別，實在於行為人有無施用強
    暴、脅迫之行為及是否已至使被害人不能抗拒。本件被告丙○○於附表二之行為中，均有持刀指向或以刀抵住被害人之
    行為，業據被害人乙○○等人證述甚詳（如附表二被告強盜
    行為一覽表之記載），以被告將刀抵住被害人之腰際（癸○○、丁○○部分），或以手摀住被害人之嘴巴（壬○○部分
    ），均屬施強暴之行為，至於向被害人揮舞水果刀（戊○○
    、庚○○部分）或以水果刀指向被害人（乙○○、丑○○部
    分），則屬脅迫行為之實施，自與單純乘人不備、掠取他人
    財物之搶奪行為不同。又從被告身材甚為高大，復手持水果
    刀，為行為之實施時，均已在被害人之身旁或車內，而被害
    人乙○○等人均為柔弱女子（乙○○更在懷孕中），此從被
    害人癸○○及壬○○不過稍事抗拒，即分別受有腦震盪、顏
    面、四肢擦傷或左手切割傷等不輕之傷害，最後仍只能任令
    被告將財物取去或將財物交予被告即明，被害人丑○○於原
    審更證稱：「他有刀子，我不敢拿我生命開玩笑」等語（見
    原審卷第96頁），益足證被害人當時處境已達不能抗拒之程
    度。辯護人稱被告之行為僅屬恐嚇取財，實不足取。
  (三)被告丙○○雖以不知劉登學及陳振桔二人為員警，及未對之
    施強暴及脅迫行為為辯。惟查員警劉登學及陳振桔於甫攔下
    被告時，即已表明警察之身分，此除據劉登學及陳振桔證述
    明確外，亦為被告所自承不諱。雖被告另辯稱：因員警未出
    示證件，且未著制服，故伊無法確認二人是否為員警或伊之
    仇家云云。然被告既不認識劉登學及陳振桔二人，劉登學與
    陳振桔復未表明尋仇之來意，被告何以會認劉登學與陳振桔
    為尋仇之人？且一般人於心有懷疑之情形下，應會稍加探明
    來意，被告卻一語不發，逕自穿戴之雨衣內取出水果刀欲刺
    向阻攔去路之劉登學以便逃跑，顯然其主觀上並非懷疑劉登
    學、陳振桔二人為仇家，而係認定劉登學、陳振桔二人為警
    察，唯恐被捕案發。再對照其於劉登學、陳振桔拔出配槍、
    不斷喝止、甚至對空鳴槍（而非如一般尋仇之人直接向其攻
    擊），其仍不聽制止，繼續揮舞手中之水果刀，甚至騎駛機
    車欲衝撞劉登學及陳振桔二人，均足見其於警詢中所坦承之
    ：因犯案累累，畏懼遭逮捕後，將服刑甚久，故而急欲逃離
    現場等語（見臺中市警察局第二分局刑案偵查卷第10頁），
    確為實情。則其明知員警劉登學及陳振桔因其涉有犯罪嫌疑
    而上前攔查，係在依法執行職務中，猶對劉登學及陳振桔分
    別施以強暴、脅迫之行為，其有刑法第135條第1項妨害公務
    罪之犯意甚明。本件雖依員警陳振桔之證述，無從認劉登學
    及陳振桔於攔查過程中，已有出示證件之行為，惟其等之發
    現被告涉有犯罪嫌疑，既係事起突然，上前攔查，於表明身
    分後，即遭被告驟起攻擊，致無適當之出示證件時機，則員
    警劉登學、陳振桔之未出示證件，亦應認合乎「情況急迫」
    之要件，而不影響其等職務行為之合法性。更何況被告之持
    刀攻擊與騎車衝撞行為，已非單純之拒絕警察非依正當法律
    程序之職權行使，而係有加強暴及脅迫於正開始依法執行職
    務之員警之意，是被告之辯稱：員警未著制服、亦未出示證
    件云云，自無礙於其主觀上具有刑法第135條第1項妨害公務
    犯罪故意之認定。
  (四)綜上所述，本件事證明確，被告犯行堪以認定。
三、被告丙○○於附表一編號三行為中所使用之六角扳手一支，
    雖未扣案，惟依六角扳手一般均質地堅硬、造型上具有銳部
    、屬金屬材質等情狀，自於客觀上足以對於人之生命、身體
    安全產生危害，得為兇器使用，是核被告如附表一編號一及
    編號二所為，係犯刑法第320條第1項之竊盜罪，如附表一編
    號三所為，則係犯刑法第321條第1項第3 款之攜帶兇器竊盜
    罪。至被告於附表二行為中攜帶之扣案水果刀，當然屬刑法
    所稱之「兇器」，是核被告如附表二部分所為之犯行，均係
    犯刑法第330條第1項之攜帶兇器強盜罪。檢察官起訴意旨雖
    認被告就附表二（編號一及編號三至編號六）之行為，應成
    立刑法第326條第1項之攜帶兇器搶奪罪，惟本件既經公訴人
    於起訴後變更起訴檢察官所引應適用之法條，本院即無依刑
    事訴訟法第300 條再行變更之必要。被告就附表二編號五所
    載犯行，係以一脅迫行為至使被害人戊○○、庚○○不能抗
    拒後取去渠等財物而犯攜帶兇器強盜罪，為同種想像競合犯
    ，應依刑法第55條規定以一攜帶兇器強盜罪處斷。另被告就
    附表一所為之多次竊盜與攜帶兇器竊盜犯行，及附表二所為
    之多次攜帶兇器強盜犯行，均時間緊接，方法相同，又係觸
    犯構成要件相同之罪名，顯均係基於概括犯意為之，均應依
    連續犯之規定，分別論以連續攜帶兇器竊盜及連續攜帶兇器
    強盜一罪，被告於附表二編號一、二、五之行為中，係以脅
    迫至使不能抗拒而取走或使被害人交付財物，於編號三、四
    、六之行為中，係以強暴至使不能抗拒而取被害人財物，故
    就附表二之犯行部分，應擇其中犯情較重之附表二編號三論
    以連續意圖為自己不法之所有，攜帶兇器，以強暴至使不能
    抗拒，而取他人之物一罪，並依法加重其刑。檢察官起訴事
    實雖未敘及被告如附表二編號二之犯行部分，然被告此部分
    之行為，既與業經起訴之附表二其餘犯罪事實部分，具有連
    續犯之裁判上一罪關係，為起訴效力所及，本院自應併予審
    理。又附表二編號六被害人壬○○於檢察官訊問中曾提及：
    「請判重一點，依法處理」等語（見偵字第13934 號卷第24
    頁），經檢察官於原審詢以：「妳在偵查中是否就有要對被
    告提出傷害告訴？」，仍稱：「請依法處理」等語（見原審
    卷第91頁），故應認已有就被告傷害之犯罪事實提出告訴之
    意。又被告手持利刃財，對於被害人可能因抗拒而造成傷
    害，原可預見，今被害人壬○○為了抵抗而手抓刀刃，被告
    仍緊握刀把，並未棄置，致壬○○受有切割傷，對所預見
    傷害之發生，並不違其本意，自應認有傷害之間接故意，要
    不因被告事後不忍，要被害人就醫而受影響。是被害人壬○○於被告強盜行為中因抗拒而受傷，此部分被告係犯刑法第
    27 7條第1項之傷害罪，因與所犯強盜罪有方法結果之牽連
    關係，應從一重之攜帶兇器強盜論擬。至被告所犯上開連續
    攜帶兇器竊盜與連續攜帶兇器強盜二罪間，因其竊盜機車係
    為供強盜之犯罪工具，二者有方法與目的之牽連關係，應依
    牽連犯，從一重之連續攜帶兇器強盜罪處斷。被告丙○○行
    為後，94年1月7日修正公布之刑法，自95年7月1日施行，修
    正後之刑法刪除關於連續犯、牽連犯之規定。本件被告丙○○所犯上開附表一所為之多次竊盜與攜帶兇器竊盜犯行，及
    附表二所為之多次攜帶兇器強盜犯行，分別有連續犯之關係
    ，依修正前即行為時之規定應分別論以連續攜帶兇器竊盜及
    連續攜帶兇器強盜一罪；附表二編號六所為傷害罪與強盜罪
    間，及上開連續攜帶兇器竊盜與連續攜帶兇器強盜罪間，各
    有牽連犯之關係，依修正前即行為時之規定，各應論以較重
    之強盜罪與連續攜帶兇器強盜罪處斷，依修正後之刑法既已
    刪除連續犯、牽連犯之規定，則所犯各罪，均應依數罪併罰
    之規定分論併罰，比較新舊法之規定，修正後之規定並非較
    有利於被告，依修正後刑法第2條第1項前段之規定，應適用
    行為時之法律，即適用修正前刑法第56條連續犯、第55條牽
    連犯之規定論擬，併此敘明。又被告於受逮捕之際，所為如
    犯罪事實欄「二、」部分所載之犯行，則係犯刑法第135條
    第1項之對於公務員依法執行職務時施強暴脅迫罪；因該妨
    害公務罪所侵害者為國家法益，不因行為客體之人數不同而
    影響對單一法益侵害之認定，故當時執行公務者雖有劉登學
    、陳振桔二人，仍僅成立一妨害公務罪。至其所犯上開連續
    攜帶兇器強盜與妨害公務二罪間，則犯意各別、罪名不同，
    應予分論併罰。
四、原審雖予被告論科，惟對於被告之行為，涉有連續犯及牽連
    犯之關係，法律已有變更，原判決未及比較適用，尚有未洽
    ，另被告妨害公務部分，被告兼有施強暴、脅迫，乃原判決
    主文僅載「施強暴」，且因執行職務之公務員有二人而認有
    想像競合犯之適用，尚有未洽；且原審判決第11頁末二行既
    已認定壬○○就傷害罪部分已提出告訴，附表二編號六之附
    註欄記載「傷害部分未據告訴」，亦有矛盾，況該傷害部
    分竟因被告無傷害之直接故意即為不成立犯罪之認定，自有
    未合；且附表二編號五部分，被告係以一強盜行為而盜取戊○○、庚○○二人之財物，原判決竟未為想像競合犯之認定
    ，均有未當，是被告上訴否認犯罪雖無可取，惟原判決既有
    可議，即應予撤銷改判，爰審酌被告犯罪之動機、目的、行
    為之手段、竊盜與強盜財物之價值、其強盜與妨害公務行為
    所致被害人與員警身體與心理安全之危害、實際上於過程中
    所致被害人與員警受有之傷害，及其素行（如臺灣高等法院
    被告前案紀錄表）、犯後之態度等一切情狀，予以分別量處
    如主文第二項所示之刑，並定其應執行刑，以示懲儆（公訴
    人雖對於被告應執行之刑，具體為應執行有期徒刑十二年之
    求刑，惟本院審酌上述各情，認尚嫌過重）。扣案之機車鑰
    匙一支與水果刀一把，為被告所有供犯罪所用之工具，並據
    被告供承屬實，均應依法宣告沒收。至被告於附表一編號三
    行為中使用之六角扳手一支、於附表二行為中曾使用過用以
    掩人耳目之安全帽，因未扣案，自無從加以特定，為免執行
    之困難，爰不為沒收之諭知。
五、另公訴人於原審提出補充理由書及調查證據聲請狀，指：(一)
    被告丙○○於攜帶兇器強盜行為過程中所致被害人癸○○之
    傷害，應構成傷害罪，並與其攜帶兇器強盜罪，具有牽連犯
    之裁判上一罪關係，應併予審理；(二)被告於原審經員警借提
    訊問，被害人張翠純、潘俐瑾及呂淑芬均指陳被告即為搶奪
    其等財物之嫌犯，此部分有傳訊三位被害人到庭作證之必要
    等語。惟查：
  (一)被害人癸○○於原審審理中證稱：「（妳在警詢、偵查中，
    是否有要針對傷害部分提出告訴？）當時沒有」、「（現在
    有無針對被告傷害妳的犯罪事實部分提出告訴？）沒有，我
    不想告他」等語（見原審卷第127 頁），依其所供，尚無從
    認有告訴被告傷害之意，此部分復未經檢察官起訴或追加起
    訴，原審未加以審理，尚無不合。
  (二)依卷附之被害人張翠純、潘俐瑾及呂淑芬之警詢筆錄（附於
    原審卷第44頁以下），均指述係遭被告丙○○騎乘重型機車
    自後方搶奪皮包後逃逸，過程中未見被告有出示兇器或施強
    暴、脅迫之行為。則縱被告確為被害人張翠純、潘俐瑾及呂
    淑芬所指述之犯罪行為人，其該部分之犯行，亦為搶奪罪而
    非強盜罪，與本案被害人乙○○等人及檢察官起訴之基本事
    實並非同一（詳如前述），復未見有何與本案具有裁判上一
    罪關係之處，故不加以傳喚、調查，併此敘明。
六、據上論斷，應依刑事訴訟法第369條第1項前段、第364 條、
    第299條第1項前段，刑法第330條第1項、第321條第1 項第3
    款、第277條第1項、第135條第1項、第51條第5款、第38 條
    第1項第2款、第2條第1項前段、修正前刑法第55條、第56條
    ，修正後刑法施行法第1條之1第2項，判決如主文。
本案經檢察官子○○到庭執行職務。
中    華    民    國    95    年    7     月    25    日
               刑事刑三庭  審判長法  官  王  增  瑜
                                 法  官  廖  柏  基
                                 法  官  陳  欣  安
上列正本證明與原本無異。
如不服本判決應於收受送達後十日內向本院提出上訴書狀，其未
敘述上訴之理由者並得於提起上訴後十日內向本院補提理由書（
均須按他造當事人之人數附繕本）。
                                 書記官  阮  正  枝
中    華    民    國    95    年    7     月    27    日
附錄：
中華民國刑法第277條（第1項）
傷害人之身體或健康者，處三年以下有期徒刑、拘役或一千元以
下罰金。
刑法第135條第1項
條對於公務員依法執行職務時，施強暴脅迫者，處三年以下有期
徒刑、拘役或三百元以下罰金。
刑法第321條第1項第3款
犯竊盜罪而有左列情形之一者，處六月以上、五年以下有期徒刑
：
三  攜帶兇器而犯之者。
刑法第328條第1項
意圖為自己或第三人不法之所有，以強暴、脅迫、藥劑、催眠術
或他法，至使不能抗拒，而取他人之物或使其交付者，為強盜罪
，處五年以上有期徒刑。
刑法第330條第1項
犯強盜罪而有第三百二十一條第一項各款情形之一者，處七年以
上有期徒刑。
附表一：丙○○連續竊盜行為一覽表
┌──┬────────────┬────┬──────┬────┬─────────┐
│編號│ 行為時間地點           │攜帶兇器│竊 得 財 物 │被 害 人│  備          註  │
├──┼────────────┼────┼──────┼────┼─────────┤
│ 一 │7.16.晚上7時許         │無      │TBN-827 號之│張翠娥  │1.7.為警尋獲。│
│    │在臺中市○○區○○路249 │        │輕型機車    │林冠岐  │2.以扣案之機車鑰匙│
│    │號前路旁                │        │            │        │  行竊。          │
├──┼────────────┼────┼──────┼────┼─────────┤
│ 二 │7.晚上8時許         │無      │PFN-765 號之│卜蔡玉里│1.機車於8.為警│
│    │在臺中市○○區○○路三段│        │重型機車（含│甲○○  │  查獲（查獲時係懸│
│    │256巷6號前              │        │置物廂內之雨│        │  掛CH6- 036號車牌│
│    │                        │        │衣、安全帽及│        │  ，原車牌則懸掛於│
│    │                        │        │大鎖）      │        │  CH6- 036號機車上│
│    │                        │        │            │        │  ），其餘物品未尋│
│    │                        │        │            │        │  回。            │
│    │                        │        │            │        │2.以扣案之機車鑰匙│
│    │                        │        │            │        │  行竊。          │
├──┼────────────┼────┼──────┼────┼─────────┤
│ 三 │8.19.晚上8時許         │六角扳手│CH6-036 號重│陳協慶  │1.8.為警查獲  │
│    │在臺中市西屯區市○○○路│一支    │型機車之車牌│辛○○  │2.六角扳手未扣案  │
│    │旁之公園前              │        │            │        │                  │
└──┴────────────┴────┴──────┴────┴─────────┘
附表二：丙○○連續攜帶兇器強盜行為一覽表
┌──┬─────────┬─────────────────────┬───────┐
│編號│ 行為時間地點     │  行 為 方 法 、 被 害 人 與 所 得 財 物  │ 備        註 │
├──┼─────────┼─────────────────────┼───────┤
│ 一 │7.16.晚上8時15分 │騎駛TBN- 827號之輕型機車，頭戴黑色半罩式安│黑色半罩式安全│
│    │在臺中市北屯區崇德│全帽，迨騎至懷孕中之乙○○身旁時，持扣案之│帽未扣案。    │
│    │二路一段186巷30號 │水果刀指向乙○○，向其脅迫稱：不要亂叫、把│              │
│    │前                │錢拿出來等語，至使乙○○不能抗拒，而交付其│              │
│    │                  │皮包（內有現金約新臺幣七百元）。並於離去後│              │
│    │                  │隨即折返將皮包返還予乙○○（僅留下皮包內之│              │
│    │                  │現金）。                                  │              │
├──┼─────────┼─────────────────────┼───────┤
│ 二 │7.17.中午11時50分│頭戴白色半罩式安全帽，右手持扣案之水果刀（│白色半罩式安全│
│    │在臺中市西屯區青海│左手拿刀鞘），趁丑○○欲進入其所有自小客車│帽未扣案。    │
│    │路二段57號對面    │之際，徒步接近丑○○，並以水果刀指向丑○○│              │
│    │                  │，脅迫丑○○將皮包交出來，至使丑○○不能抗│              │
│    │                  │拒，而交付其皮包（內有現金約新臺幣二萬五千│              │
│    │                  │元至三萬元）。並於取出皮包內之現金、將皮包│              │
│    │                  │丟還丑○○後，騎駛TBN- 827號之輕型機車逃逸│              │
│    │                  │。                                        │              │
├──┼─────────┼─────────────────────┼───────┤
│ 三 │7.下午6時47分 │頭戴全罩式深色安全帽，趁癸○○欲步行經過路│1.傷害部分未據│
│    │在臺中市西屯區逢甲│口時，持扣案之水果刀抵住癸○○之腰際施以強│  告訴。      │
│    │路225巷口         │暴，告以要搶劫，並要癸○○交出隨身肩揹之皮│2.除現金外，皮│
│    │                  │包，嗣癸○○尚未及反應之際，即開始強拉鄒嘉│  包連同皮包內│
│    │                  │玲之皮包，並以水果刀割斷皮包之揹帶，致使鄒│  之證件、信用│
│    │                  │嘉玲因重心不穩，跌倒在地。惟因癸○○拉住皮│  卡、金融卡等│
│    │                  │包之袋子並未放手，乃將皮包連同癸○○強拉至│  物，經丙○○│
│    │                  │其停放機車處（應為TBN- 827號之輕型機車），│  於8.帶同│
│    │                  │騎駛機車拖行癸○○約十公尺後，至使癸○○無│  員警尋獲（已│
│    │                  │法抗拒，而取走該皮包（內有現金約新臺幣三千│  發還予癸○○│
│    │                  │元、癸○○之身分證、駕照、健保卡各一張、信│  ）。        │
│    │                  │用卡六張、金融卡一張、癸○○子女之健保卡二│3.深色全罩式安│
│    │                  │張）離去。癸○○因此受有腦震盪及顏面、四肢│  全帽未扣案。│
│    │                  │擦傷等傷害。                              │              │
├──┼─────────┼─────────────────────┼───────┤
│ 四 │8.6.下午6時50分 │趁丁○○欲步行返家時，自左後方持扣案之水果│強盜時未戴安全│
│    │許                │刀抵住丁○○之腰際，施以強暴，向其恫稱：交│帽。          │
│    │在臺中市西屯區大有│出錢來，不然割下去等語，至使丁○○不能抗拒│              │
│    │街12號前          │，將其褲子口袋內之現金約新臺幣四、五千元交│              │
│    │                  │出；得手後復要求丁○○將隨身揹包內之財物交│              │
│    │                  │出，雖丁○○稱其內並無財物，惟丙○○並未相│              │
│    │                  │信，直至丁○○將揹包內之小錢包取出交由李正│              │
│    │                  │順查看後，丙○○始罷休而騎駛PFN- 765號之重│              │
│    │                  │型機車逃逸。                              │              │
├──┼─────────┼─────────────────────┼───────┤
│ 五 │8.14.下午6時38分 │趁戊○○、庚○○甫進入戊○○所有自用小客車│傷害部分未據告│
│    │在臺中市西屯區市政│之駕駛座與右前乘客座之際，尾隨開啟後車門進│訴。          │
│    │北五路與惠中路旁之│入車內，並以扣案之水果刀在戊○○、庚○○面│              │
│    │停車格內          │前揮舞，施以脅迫，至使戊○○、庚○○均心生│              │
│    │                  │畏懼而不能抗拒，分別將頭低下或欲開門求救，│              │
│    │                  │丙○○則順勢取走戊○○置於車內後座之皮包（│              │
│    │                  │內有現金約新臺幣九百元及身分證件等物）及強│              │
│    │                  │行取走庚○○揹於右肩上之粉紅色布包（內有現│              │
│    │                  │金約新臺幣五千三百元、行動電話一支、身分證│              │
│    │                  │、駕照、金融卡各一張、健保卡三張），致陳自│              │
│    │                  │蘭受有右手肘擦傷之傷害，得手後騎駛停放於附│              │
│    │                  │近之PFN-765號重型機車逃逸。               │              │
├──┼─────────┼─────────────────────┼───────┤
│ 六 │8.18.下午5時許   │趁壬○○欲返回停車處拿取東西之際，先持扣案│              │
│    │臺中市南屯區大墩十│之水果刀自後尾隨，嗣因壬○○發覺有異欲呼救│              │
│    │四街481號洗車場後 │時，即繞到正面以右手持刀、以強暴之手段左手│              │
│    │面之停車場內      │摀住壬○○之嘴巴，喝令壬○○不要叫，再以左│              │
│    │                  │手強取壬○○右肩上之皮包。壬○○因皮包內有│              │
│    │                  │重要證件，乃以左手握住丙○○所持之水果刀刀│              │
│    │                  │刃（致受有左手切割傷7.5×0.5公分之傷害），│              │
│    │                  │並以右手將皮包奪回，然壬○○因左手已受傷流│              │
│    │                  │血，無力再行抗拒，復因擔憂生命、身體安全受│              │
│    │                  │到危害，乃將皮包內之現金新臺幣二千六百元交│              │
│    │                  │予丙○○。丙○○則因見到壬○○血流不止，而│              │
│    │                  │於將其中之二百元返還予壬○○作為醫療費用後│              │
│    │                  │，騎駛PFN- 765號之重型機車逃逸。          │              │
└──┴─────────┴─────────────────────┴───────┘
                                                      Ｆ


司法院資訊處製作；財團法人民間司法改革基金會備份。
